# 其他综合收益与其他资本公积

提问人：cjczyh 时间：2015-05-11 21:45:19
看到陈版在一个贴子中回复：凡是准则明确为其他综合收益的项目，在会计核算和报表列报时均应通过“其他综合收益”这一报表项目和一级科目，不再通过“资本公积——其他资本公积”或“外币财务报表折算差额”科目核算。 那么，请教 1 、“以后会计期间不能重分类进入损益的其他综合收益项目”也不再计入“资本公积——其他资本公积”？。如果是这样，“资本公积——其他资本公积”核算什么？
2 、 2014 年修订前后，“其他综合收益”核算的内容发生变化了吗？ 谢谢。

回答人：chenyiwei
其他资本公积的核算内容包括： 1 、权益结算的股份支付在等待期内确认的资本公积，尚未解锁或可行权的部分； 2 、根据《企业会计准则第 2 号——长期股权投资（ 2014 年修订）》第十一条的规定，“投资方对于被投资单位除净损益、其他综合收益和利润分配以外所有者权益的其他变动，应当调整长期股权投资的账面价值并计入所有者权益”的金额。
2014 年与 2009 年解释 3 号发布时相比，其他综合收益的列举内容范围是有所扩大的，例如明确了设定受益计划净资产或净负债的变动属于不得转入损益的其他综合收益。以及涉及“感染条款”的金融资产重分类时对其他综合收益的处理等。将来新的金融工具确认和计量准则实施后，其他综合收益的概念和范围还将有进一步变化，不过预计要到 2018 年了。

提问人：cjczyh 时间：2015-05-12 13:31:01
谢谢陈版的回复。 请问“资本公积——其他资本公积”就核算您以上说的两种情况吗？ 自用房地产转为以公允价值计量的投资性房地产所产生的利得与损失，也应属于以后期间满足条件可计入损益的其他综合收益吧，但准则中没有列举此项，那么此项是列入“其他综合收益”还是“资本公积”？ 企业发行的可转债初始计量时的权益成分，计入哪里？

回答人：chenyiwei
目前能想到的就这两项。自用房地产转为以公允价值计量的投资性房地产所产生的利得与损失可作为其他综合收益（IFRS中有规定）；企业发行的可转债初始计量时的权益成分现在可以在“其他权益工具”核算及列报。